# 请教陈版，关于在建工程的相关问题

提问人：懒懒的笨熊 时间：2014-11-19 22:50:35
有几个疑问想向陈版请教一下 1 、如果一个厂房里面的生产线需要全面停产进行改建，但是不会对厂房进行改建，只需要进行一些局部的改造。在改建以前厂房的折旧是计入制造费用的，那么进行改建以后这个折旧是算作停工损失计入管理费用吗？这个有准则上的依据吗？相类似的相关的人工工资这些以前计入制造费用的是否也需要调整计入管理费用？ 2 、对厂房里面的一些设备资产，在改建工程没有完全结束的时候，购进了新的设备并且已入库了，如果只针对不需要安装就可以直接使用的设备，按照准则的规定来说应该算达到预定可使用状态了，这个是不是需要转固提取折旧，作为一项单独的固定资产来核算？如果需要安装且没有完全安装结束，就算没有达到预定可使用状态？ 我不太清楚是不是应该将设备是否能单独使用作为判断依据？如果设备是作为一条生产线不可分割的一部分，那么不管单独的设备是否达到预定可使用状态都要等到整个生产线改建结束后才能转固？这个判断和设备是否使用有关系吗？ 3 、对于在试生产过程中发生的制造费用，如果试生产产品达不到设计标准，这个是计入在建工程？如果试生产产品达到了设计标准，是计入产品成本吗？

回答人：chenyiwei
1 、生产线改建期间厂房的折旧应计入管理费用。没有对应的产成品，不属于使存货达到当前状态和场所必需的支出，根据存货准则规定，不符合计入存货成本的条件。 2 、不需要安装就可以直接使用的设备应直接确认为固定资产，其尚未实际投入使用前的折旧计入管理费用。需安装调试的固定资产在安装调试完毕时认为达到预定可使用状态。在判断固定资产是否达到预定可使用状态时，主要以其自身的技术状态是否达到设计标准为依据。但如果一组功能上存在联系、不能单独使用的机器设备，其达到预定可使用状态的时间较为接近的，也可基于简化考虑，在整体上达到预定可使用状态时一并转固。 3 、在固定资产达到预定可使用状态前的试生产过程中发生的支出均计入在建工程成本，取得可对外销售的产品按其可变现净值冲减在建工程成本。

提问人：懒懒的笨熊 时间：2014-11-20 09:29:38
再请教一下陈版关于第三个问题 在建工程在达到预定可使用状态以前发生的试生产支出是计入在建工程成本，取得可对外销售的产品按其可变现净值冲减在建成本；如果在建工程达到了预定可使用状态，但是并未完成决算转固，那相关的生产支出是算做产品成本吗？

回答人：chenyiwei
在建工程达到预定可使用状态之后的生产，按常规方式处理，计入生产成本，固定资产也需要暂估转固和计提折旧。